最高法院刑事判決　　　　　　　　　　　　　　　八十八年度台上字第六五五一號
　　上　訴　人　甲○○
　　選任辯護人　林炳煌律師
右上訴人因業務過失致人於死案件，不服台灣高等法院中華民國八十六年十一月四日
第二審判決（八十五年度交上訴字第二六○號，起訴案號：台灣桃園地方法院檢察署
八十五年度偵字第七二四九號），提起上訴，本院判決如左：
    主  文
原判決撤銷，發回台灣高等法院。
    理  由
本件原判決引用第一審判決書記載之事實、證據及理由，認第一審依刑法第二百七十
六條第二項論處上訴人甲○○業務過失致人於死罪刑之判決，並無不當，予以維持，
駁回上訴人在第二審之上訴，固非無見。
惟查：(一)、原審既依上訴人之聲請，並認對本件交通事故之肇事原因，有覆議之必要
，而送請台灣省車輛行車事故覆議鑑定委員會覆議。嗣經該委員會函復因上訴人之自
小貨車刮擦痕與被害人邱柏青之重機車左把手及左後照鏡高度不符，請提供二車何部
位碰撞後再議（見原審卷第五五頁、五七頁）。就該二車何部位碰撞資料之提供，原
不因被害人已亡故而受影響，乃原審竟以被害人已亡故，無法確認該部分，不再送覆
議，已有未盡調查能事之可議。且如因被害人已亡故，無法確認二車何部位碰撞，則
原判決所引用第一審判決記載「貨車右前方護墊及右前門與被害人駕駛之機車左把手
、機車尾部左側護板擦撞」之事實，亦有理由矛盾之違誤。(二)、上訴人既辯稱其車上
之擦痕均為舊痕，刮痕係以前與案外人邱友義所駕車輛發生車禍所留，並未與被害人
機車擦撞云云；而證人曾祥田於警訊時證稱：「……因當時我看到機車倒地後，該貨
車正好駛過去，我沒有看到擦撞的經過。」（見相驗卷第七頁反面）；另最初據報到
現場處理車禍之警員簡世欽於第一審證稱：「（貨車上有痕跡嗎﹖是新或舊痕）是舊
痕、右前門是銹點。」、「（擦撞的車身有舊痕及銹點是指那裡﹖）右前門。」等語
（見一審卷第四二頁正反面、第四三頁），均不足以證明如第一審判決所載貨車右前
方護墊及右前門與被害人駕駛之機車左把手、機車尾部左側護板擦撞之事實，原判決
猶以證人曾祥田係聞聲目擊之人，其所述應可採信，及上訴人車右側車門有道刮痕，
採為認定上訴人駕車擦撞被害人機車之證據，不無證據上理由矛盾之違誤。且上訴人
車上之刮痕是否確係其以前與案外人邱友義所駕車輛發生車禍所留，既係攸關上訴人
有無駕車與被害人之機車擦撞之重要證據，自有查證之必要，乃原審竟謂與本案無涉
，不予調查，難謂於證據法則無所違背。上訴意旨指摘原判決不當，非無理由，應認
有撤銷發回更審之原因。
據上論結，應依刑事訴訟法第三百九十七條、第四百零一條，判決如主文。
中      華      民      國    八十八    年     十一     月     十八     日
                              最高法院刑事第十一庭
                                  審判長法官  莊  登  照
                                        法官  洪  明  輝
                                        法官  蔡  清  遊
                                        法官  林  秀  夫
                                        法官  張  淳  淙
      右正本證明與原本無異
                                              書  記  官
中      華      民      國    八十八    年     十一     月    二十五    日
